臺灣基隆地方法院刑事判決　
110年度易字第427號
公  訴  人  臺灣基隆地方檢察署檢察官
被      告  陳建志


                    （另案於法務部矯正署泰源技能訓練所執行中）
上列被告因竊盜等案件，經檢察官提起公訴（109年度偵字第590
9號、109年度偵字第6858號），被告於準備程序進行中，就被訴
事實為有罪之陳述，經本院合議庭裁定由受命法官獨任進行簡式
審判程序，判決如下：
    主  文
陳建志犯附表編號①至③「罪名、應處刑罰及沒收欄」所示之罪，
均累犯，其處刑及沒收，各處如附表編號①至③「罪名、應處刑罰
及沒收欄」之所示。附表編號①③所示之刑，應執行有期徒刑壹年
。
    事  實
一、緣陳建志於民國109年6月25日，委請其友人陳中來向蔡忠雄
    承租新北市○○區○○街00號1樓A戶房屋（下稱「A戶房屋」）
    ，蔡忠雄之子蔡重舟則於A戶房間內放置東元牌雙門小鮮綠
    冰箱1台、東元牌洗衣機、東元牌42吋電視等家用電器，供
    房客陳建志保管使用。陳建志於熟悉上開居處附近之環境狀
    況後，因缺錢花用，竟意圖為自己不法之所有，於同年8月1
    5日上午7時51分許，因攀爬窗戶而進入新北市○○區○○街00號
    1樓B戶，由毛正宇所承租房間（下稱「B戶房間」）竊取液
    晶電視1台與遙控器1個、蘋果牌銀色桌上型電腦1組、2004
    年雅典奧運紀念幣1枚、紀念金卡1張、戒指、手鍊及項鍊等
    飾品一批、2箱衣服、電視台識別證、雙天線網路分享器1個
    、內有新臺幣（下同）3千元現金之紅包袋1個得逞，嗣經毛
    正宇於同年9月5日晚間6時許返回B戶房間發覺遭竊，乃報警
    處理，始悉上情。
二、陳建志明知其以陳中來名義承租A戶房屋，為A戶房屋之實際
    使用人，就房屋內之上開家電，僅有保管使用之權限，然為
    使搬家後毋庸於新住處添購家電，竟意圖為自己不法之所有
    ，與友人游子賢（所涉侵占案件，由本院以110年度基簡字
    第711號案件審理）共同基於侵占之犯意聯絡，在109年9月6
    日上午9時56分許，先由陳建志在新北市○○區○○路○段000號
    ，向佶利貨車出租商行租用車牌號碼000-0000號小貨車，交
    由游子賢駕駛，陳建志則駕駛車牌號碼0000-00號自用小客
    車，2人一同至上開A戶房屋，合力將蔡重舟放置房屋內之電
    視、冰箱及洗衣機搬上游子賢所駕之小貨車，以此方式共同
    侵占上開家電，再於同日下午1時許駛離該處。惟游子賢與
    陳建志於搬運上開家電時，因遭民眾發覺有異而報警處理，
    警方獲報後雖及時趕至，然游子賢、陳建志見警車抵達遂駕
    車分頭離去，警方在游子賢車後尾隨並鳴笛、廣播要求游子
    賢停車，惟仍為游子賢駕車甩開。游子賢其後乃將上開家電
    載至陳建志位於雲林縣崙背鄉某處之舊宅藏放。嗣警方循線
    通知游子賢及陳建志到案說明，游子賢始自陳建志位於上開
    雲林縣住處取出洗衣機及冰箱交予警方扣案（已發還蔡重舟
    ），而悉上情。
三、又陳建志因缺錢花用，另意圖為自己不法之所有，於109年9
    月27日凌晨2時58分許，攜帶客觀上足供作為兇器使用之六
    角扳手、電鑽至新北市○○區○○街00號之夾寶趣選物販賣機店
    ，持六角扳手、電鑽旋開牆壁上用以固定店內兌幣機之螺絲
    後，再徒手將兌幣機搬上手推車上載運離開，以此方式竊取
    該店負責人李其隆置於店內之兌幣機1台【機內有現金
　　55000元】得逞，並將兌幣機內之現金55000元取出後，將兌
    幣機棄置於基隆市○○區鄉○街00號路旁（後經尋回，已發還
    李其隆），嗣經李其隆報警處理，經警調閱監視器畫面後，
    循線查獲上情。
四、案經毛正宇、蔡重舟訴由新北市政府警察局金山分局；李其
    隆訴由新北市政府警察局瑞芳分局，分別報告臺灣基隆地方
    檢察署檢察官偵查起訴。
    理  由
一、本件被告陳建志所犯者非為死刑、無期徒刑、最輕本刑為3 
    年以上有期徒刑之罪或高等法院管轄第一審案件，其於準備
    程序進行中，先就被訴事實為有罪之陳述，經告知其簡式審
    判程序之旨，並聽取公訴人及被告之意見後，本院依刑事訴
    訟法第273 條之1 第1 項之規定，裁定由受命法官獨任進行
    簡式審判程序，且依同法第273 條之2 規定，簡式審判程序
    之證據調查，不受第159 條第1 項、第161 條之2 、第161 
    條之3、第163 條之1 及第164 條至第170 條規定之限制，
    合先敘明。
二、上揭犯罪事實，業據被告於偵查及本院審理中坦認不諱；事
    實欄一、所示犯行，據告訴人毛正宇於警詢中指述綦詳（10
    9年度偵字第5909號卷第35-37頁），並有新北市政府警察局
    金山分局刑案現場勘察報告1份在卷可稽（109年度偵字第59
    09號卷第233-247頁），而B戶房屋遭竊後，於客廳之垃圾桶
    發現之手套及煙蒂經送驗後，於煙蒂檢出一男性之DNA-STR
    型別與被告陳建志相符，有刑事案件證物採驗紀錄表暨新北
    市政府警察局109年11月4日新北警鑑字第1092156279號鑑驗
    書1份可查（109年度偵字第5909號卷第249-252頁）；事實
    欄二、所示犯行，據共同被告游子賢於警詢及本院審理中，
    及以證人身分於偵查中供陳明確（109年度偵字第5909號卷
    第17-19、271-273頁；本院卷第135-136頁），且據證人即
    告訴人蔡重舟、證人陳中來、鄭信和於警詢中證述明確（10
    9年度偵字第5909號卷第21-31、35-37頁），並有車號0000-
    00號、車號000-0000號之車輛詳細資料報表、中華民國小貨
    車出租合約書、房屋租賃契約書各1份、竊案現場、行車紀
    錄器影像翻拍照片及扣案洗衣機、冰箱照片共20紙、新北市
    政府警察局金山分局扣押筆錄暨扣押物品目錄表、贓物認領
    保管單各1份在卷可稽（同上偵卷第43-46、49、55-57、61
    、73-81、99-109、121-126頁）；事實欄三、所示犯行，則
    據證人李其隆於警詢中指證明確（109年度偵字第6858號卷
    第13-15頁），且經本院當庭勘驗監視器畫面光碟製有勘驗
    筆錄可參（本院卷第190頁），並有新北市政府警察局瑞芳
    分局扣押筆錄暨扣押物品目錄表、贓物認領保管單各1份、
    監視器翻拍照片及遭棄兌幣機照片共5紙附卷可查（109年度
    偵字第6858號卷第19-23、27、29-31、39頁），足認被告上
    開任意性自白與事實相符，堪以採信。本件事證明確，被告
    所為上開犯行，均堪認定，應依法論科。
三、論罪科刑：
(一)按攜帶兇器竊盜，祇須行竊時攜帶兇器為已足，並不以有行
    兇之意圖為必要；又所謂兇器係指足以殺傷生命身體，客觀
    上具有危險性之器具而言（最高法院72年度台上字第7477號
    判決要旨可資參照）。查被告於為事實欄三所示竊盜犯行時
    ，所攜帶之六角扳手、電鑽，均屬金屬材質，此為一般人之
    經驗法則所知，且可用以旋開用以固定兌幣機之牆壁上螺絲
    ，可見上開物品質地堅硬，均具一定危險性，而得加害人之
    生命、身體，自屬兇器無訛。　　
(二)核被告就事實欄一、所為，係犯刑法第321條第1項第1、2款
    之踰越窗戶侵入住宅竊盜罪；就事實欄二、所為，係犯同法
    第335條第1項之侵占罪；就事實欄三、所為，係犯同法第
　　321條第1項第3款之攜帶兇器竊盜罪。起訴意旨就事實欄三
    、所示犯行，原認係刑法第320條第1項之普通竊盜罪，惟被
    告為該次竊行時，攜有六角扳手及電鑽，已據認定如上，與
    原起訴犯罪事實之基本事實同一，並經公訴人當庭更正起訴
    法條為刑法第321條第1項第3款之攜帶兇器竊盜罪（本院卷
    第190頁），已保障被告實質防禦、辯護權之行使，爰不另
    起訴法條之變更，附此敘明。
(三)被告就事實欄二、所為侵占犯行，與游子賢具有犯意聯絡及
    行為分擔，為共同正犯。　　
(四)被告就上開犯行，犯意各別，行為互殊，應分論併罰。
(五)被告前①因竊盜案件，經臺灣板橋地方法院（下稱板橋地院
    ，現更名為臺灣新北地方法院）以100年度易字第1219號判
    決判處有期徒刑5月確定；②因竊盜案件，經板橋地院以100
    年度易字第3078號判決判處有期徒刑8月確定；③因竊盜案件
    ，經板橋地院以101年度易字第78號判決判處有期徒刑8月確
    定；④因竊盜等案件，經臺灣桃園地方法院（下稱桃園地院
    ）以100年度審易字第1184號判決判處有期徒刑5月、9月確
    定；⑤因竊盜案件，經桃園地院以100年度審易字第2518號判
    決判處有期徒刑11月確定；⑥因竊盜案件，經桃園地院以100
    年度易字第858號判決判處有期徒刑7月確定；⑦因竊盜案件
    ，經臺灣臺北地方法院（下稱臺北地院）以100年度簡字第7
    09號判決判處有期徒刑4月確定；⑧因竊盜案件，經臺北地院
    以101年度審易字第282號判決判處有期徒刑7月，並經臺灣
    高等法院以101年度上易字第832號判決駁回上訴確定；⑨因
    竊盜案件，經臺灣高等法院以101年度上易字第158號判決撤
    銷原判決，改判處有期徒刑8月確定；⑩因詐欺案件，經桃園
    地院以101年度易字第204號判決判處有期徒刑5月，並經臺
    灣高等法院以102年度上易字第3號判決駁回上訴確定；⑪因
    竊盜等案件，經桃園地院以101年度審易字第1702號判決判
    處有期徒刑9月、8月（3次）、4月，並經臺灣高等法院以10
    2年度上訴字第503號判決駁回上訴確定。上開各案嗣經臺灣
    高等法院以102年度聲字第3153號裁定應執行有期徒刑6年4
    月、2年，並經最高法院以102年度台抗字第1090號裁定駁回
    抗告確定，兩者接續執行，被告於106年4月17日縮短刑期假
    釋出監付保護管束，於108年6月29日保護管束期滿，未經撤
    銷假釋，其未執行之刑視為執行完畢，有臺灣高等法院被告
    前案紀錄表1份附卷為憑，其於受有期徒刑執行完畢後，5年
    以內故意再犯本案有期徒刑以上各罪，均為刑法第47條第1
    項規定之累犯。依司法院釋字第775號解釋意旨，刑法第47
    條第1項規定，不分情節一律加重最低本刑部分，不符憲法
    罪刑相當原則，牴觸憲法第23條比例原則，應由有關機關限
    期修正，修正前則由法院個案裁量是否加重其刑。查上開被
    告所犯前案中多有與本案罪質相同者，且入監執行期間非短
    ，被告仍不思改過再犯本案，難認前案科刑及執行已對其收
    警戒之效，且依被告犯罪情節，並無應量處最低法定刑，卻
    無法適用刑法第59條減輕規定，致其所受刑罰超過其所應負
    擔罪責之情形，參諸司法院釋字第775號解釋之意旨，仍均
    應依刑法第47條第1項之規定加重其刑（最高法院108年度台
    上字第338號判決參照）。
(六)爰以行為人責任為基礎，審酌被告有多次竊盜等前案紀錄（
    參上開前案紀錄表），猶未思悔悟，竊取告訴人毛正宇、李
    其隆所有之上開財物，侵占告訴人蔡重舟之上開家電，致渠
    等受有財產之損害，所為顯可非難；兼衡酌被告坦承犯行，
    且與告訴人毛正宇、蔡重舟、李其隆調解成立（參本院卷第
    178-1至178-2頁調解筆錄），允為賠償所受損害之犯後態度
    ，暨參以被告之犯罪動機、目的、手段、高職畢業之智識程
    度（本院卷第93頁個人戶籍資料）、自述勉持之家庭經濟狀
    況（109年度偵字第6858號卷第9頁調查筆錄「受詢問人欄」
    等一切情狀，分別量如主文所示之刑，並就所處拘役部分，
    諭知易科罰金之折算標準，及就編號①③所示之刑，定其應執
    行之刑，以資儆懲。
(七)沒收：
  ⒈被告於事實欄一、所示B戶房間內所竊得之液晶電視1台與遙
    控器1個、蘋果牌銀色桌上型電腦1組、2004年雅典奧運紀念
    幣1枚、紀念金卡1張、戒指、手鍊及項鍊等飾品一批、2箱
    衣服、雙天線網路分享器1個、內有3千元之紅包袋1個，為
    被告之犯罪所得，未據扣案，被告雖與告訴人毛正宇達成調
    解，但迄未給付賠償告訴人，則被告前揭犯罪所得，應依刑
    法第38條之1第1項前段之規定宣告沒收，且依同條第3項之
    規定，諭知於全部或一部不能沒收或不宜執行沒收時，追徵
    其價額。至於被告所竊之電視台識別證，核屬識別身分之證
    件，告訴人得向電視台申請補發，欠缺刑法之重要性，爰不
    予宣告沒收。
　⒉被告於事實欄二、所示A戶房屋內所侵占之上開家電，屬被告
    與游子賢之犯罪所得，惟上開家電中之洗衣機及冰箱，業已
    發還告訴人蔡重舟，有贓物認領保管單可稽（參109年度偵
    字第5909號卷第49頁），等同已實際發還被害人；所侵占之
    電視，游子賢依被告之指示載至被告位於雲林之住處，此據
    游子賢於本院準備程序中供陳明確（本院卷第135頁），核
    屬被告之犯罪所得，而其雖與告訴人蔡重舟達成調解，但迄
    未給付賠償告訴人，則被告此部分犯罪所得，應依刑法第38
    條之1第1項前段之規定宣告沒收，且依同條第3項之規定，
    諭知於全部或一部不能沒收或不宜執行沒收時，追徵其價額
    。　
　③被告於事實欄三、所示之選物販賣機店內所竊取之兌幣機，
    雖已發還告訴人李其隆，有贓物認領保管單可稽（109年度
    偵字第6858號卷第27頁），惟兌幣機內之現金55000元遭被
    告取出並已用以償債，此據被告敘明在卷（109年度偵字第6
    858號卷第10-11頁），屬被告之犯罪所得，而其雖與告訴人
    李其隆達成調解，但迄未給付賠償告訴人，仍應依刑法第38
    條之1第1項前段之規定宣告沒收，且依同條第3項之規定，
    諭知於全部或一部不能沒收或不宜執行沒收時，追徵其價額
    ；至於供被告行竊兌幣機所用之六角扳手1支、電鑽1支、手
    推車1台，係被告所有，供犯罪所用之物，雖未據扣案，仍
    應依刑法第38條第2項之規定宣告沒收，並依同條第4項之規
    定，諭知於全部或一部不能沒收或不宜執行沒收時，追徵其
    價額。
據上論斷，應依刑事訴訟法第273 條之1 第1 項、第299 條第1
項前段，判決如主文。
本案經檢察官唐先恆提起公訴，檢察官林明志到庭執行職務。
中　　華　　民　　國　　110 　年　　11　　月　　25　　日
                  刑事第四庭  法　官　周霙蘭
以上正本證明與原本無異。
如不服本判決應於收受送達後20日內向本院提出上訴書狀，並應
敘述具體理由；其未敘述上訴理由者，應於上訴期間屆滿後20日
內向本院補提理由書( 均須按他造當事人之人數附繕本) 「切勿
逕送上級法院」。
中　　華　　民　　國　　110 　年　　11　　月　　25　　日
                              書記官  洪儀君
附錄論罪法條：
中華民國刑法第321條
犯前條第1項、第2項之罪而有下列情形之一者，處6月以上5年以
下有期徒刑，得併科50萬元以下罰金：
一、侵入住宅或有人居住之建築物、船艦或隱匿其內而犯之。
二、毀越門窗、牆垣或其他安全設備而犯之。
三、攜帶兇器而犯之。
四、結夥三人以上而犯之。
五、乘火災、水災或其他災害之際而犯之。
六、在車站、港埠、航空站或其他供水、陸、空公眾運輸之舟、
    車、航空機內而犯之。
前項之未遂犯罰之。
中華民國刑法第335條
意圖為自己或第三人不法之所有，而侵占自己持有他人之物者，
處5年以下有期徒刑、拘役或科或併科3萬元以下罰金。
前項之未遂犯罰之。
【附表】
編     號 犯罪事實 罪名、應處刑罰及沒收     ① 如事實欄一、所示 陳建志犯踰越窗戶侵入住宅竊盜罪，累犯，處有期徒刑玖月。 未據扣案之液晶電視壹台、遙控器壹個、蘋果牌銀色桌上型電腦壹組、2004年雅典奧運紀念幣壹枚、紀念金卡壹張、戒指、手鍊及項鍊等飾品壹批、貳箱衣服、雙天線網路分享器壹個、內有新臺幣參仟元現金之紅包袋壹個，均沒收，於全部或一部不能沒收或不宜執行沒收時，追徵其價額。     ② 如事實欄二、所示 陳建志共同犯侵占罪，累犯，處拘役肆拾日，如易科罰金，以新台幣壹仟元折算壹日。 未據扣案之東元牌電視機壹台沒收，於全部或一部不能沒收或不宜執行沒收時，追徵其價額。     ③ 如事實欄三、所示 陳建志犯攜帶兇器竊盜罪，累犯，處有期徒刑捌月。 未據扣案之現金伍萬伍仟元、六角扳手壹支、電鑽壹支及手推車壹台，均沒收，於全部或一部不能沒收或不宜執行沒收時，追徵其價額。